

# Jesús **Del Mar**

+58 424 1577608 +58 412 5588277

Caricuao, Distrito Capital, Venezuela



jesusdelmar.r@gmail.com

VE - 28.444.299

Comprometido a aprender y vivir nuevas experiencias en ambientes desafiantes, resolver problemas y trabajar en equipo en las áreas requeridas, relacionadas al ámbito de las tecnologías alámbricas e inalámbricas, telemática, circuitos y sistemas de telecomunicaciones.

# HABILIDADES E IDIOMAS

- Experiencia en circuitos eléctricos y electrónica.
- Conocimiento técnico en redes telemáticas (Ambiente Cisco).
- Programación Básica/Intermedia en C, C++, Java, Python, HTML, Arduino UNO.
- Manejo de aplicaciones: Excel, Word, PowerPoint, GNS3, MATLAB, Cisco Packet Tracer, LabView, FL Studio.

Español: Nativo Inglés: Intermedio

# **FORMACIÓN**

2018 - 2024 Caracas - Venezuela

2005 - 2007 Caracas- Venezuela

2007 - 2015 Caracas- Venezuela

2015 - 2018 Caracas - Venezuela

2009 - 2015 Caracas - Venezuela

2008 - 2015 Caracas - Venezuela

2016 - 2018 Caracas - Venezuela Universidad Católica Andrés Bello (UCAB)

Ingeniería en Telecomunicaciones

I.E.I. Melanie Klein

Preescolar

U.E. IMFIN

Primaria hasta 2do año de bachillerato

U.E. Colegio La Concepción - Montalbán

Bachiller

Escuela de Música Prudencio Esaá

Músico. Guitarra Clásica

**Gimnasio Hawn Rang** 

Taekwondo

Access CVA (Centro Venezolano Americano)

Inglés intermedio

# **EXPERIENCIA**

Octubre 2024

Caracas - Venezuela

Asesorías al equipo de robótica Jesús Obrero para las World Robot Olympiad (WRO) en Turquía noviembre 2024.

Práctica: Asesorías

Asesorías en programación de robot LEGO EV3 en micropython.

Agosto 2022 - Mayo 2024

Caracas - Venezuela

Diseño de kit de comunicación digital por radio definido por software para los laboratorios de telecomunicaciones

Práctica: Trabajo de grado

Enlace del software desarrollado como parte del kit en GitHub: https://github.com/LuisMunoz1997/Digital-Communications-Toolkit-0.1.0.git

Enero 2023 - Marzo 2023

Caracas - Venezuela

# Diseño de prototipo de sistema de transmisión y recepción de imágenes aplicado al proyecto TORON-2 ABAE

Práctica: Pasantías

 Diseño prototipo de sistema de comunicaciones entre una base terrestre y un globo meteorológico a aproximadamente 40km de altura.

Enero 2022 - Julio 2023

Caracas - Venezuela

#### Proyecto Didactrón UCAB

Práctica: Servicio social

 Creación y diseño de actividades experimentales vinculadas con el aprendizaje de la electrónica y robótica para estudiantes de educación medial general.

Abril 2022 - Agosto 2022

Caracas - Venezuela

#### Proyectos universitarios de laboratorio

Práctica: Proyectos universitarios

- Construcción de circuito para la transmisión y recepción de texto e imagen por infrarrojo y antena.
- Construcción de circuito impreso: Transmisor FM con frecuencia variable.
- Construcción de antena Yagi para la transmisión de radio FM.
- Control inalámbrico de robot Micro:bit mediante comandos de voz en una aplicación de teléfono.

**Julio 2018** 

Maracay - Venezuela

#### **Campamento Access CVA**

Práctica: Aprendizaje del inglés como segundo idioma

 Campamento de inmersión para aprendizaje del inglés como segundo idioma

Julio 2018

Caracas - Venezuela

#### Conferencia internet de las cosas

Práctica: Asistencia presencial a conferencia

 "Una aventura al internet de las Cosas con los Módulos Wi-Fi ESP8266 y ESP32". Panelista: Manuel Peña.

Febrero 2014

San José - Costa Rica

#### Segunda competencia latinoamericana de robótica educativa

Práctica: Competencia

 Teleoperación de un robot ubicado en Costa Rica desde una computadora en Venezuela.

### **INTERESES**

- ✓ Ciencias: Astronomía, Astrofísica, Física, Biología.
- ✓ Deportes: Taekwondo, Volleyball.
- ✓ Humanidades: Filosofía, Literatura.
- ✓ Robótica
- ✓ Música